【裁判字號】    98,訴,681
【裁判日期】    980729
【裁判案由】    違反台灣地區與大陸地區人民關係條例等
【裁判全文】
臺灣屏東地方法院刑事判決               98年度訴字第681號
公  訴  人  臺灣屏東地方法院檢察署檢察官
被      告  甲○○
                    現於臺灣屏東監獄竹田分監獄執行中
上列被告因違反台灣地區與大陸地區人民關係條例等案件，經臺
灣高雄地方法院檢察署檢察官提起公訴（97年度撤緩偵字第410
號），臺灣高雄地方法院以98年度審訴字第1514號判決移轉管轄
，被告於準備程序就被訴事實為有罪之陳述，本院合議庭裁定由
受命法官獨任逕行簡式審判程序，並予判決如下：
    主  文
甲○○共同違反不得使大陸地區人民非法進入臺灣地區罪，處有
期徒刑陸月，減為有期徒刑月，如易科罰金，以銀元佰元即
新臺幣玖佰元折算壹日。
    事  實
一、甲○○前於民國 97 年間因詐欺案件，經本院以97度簡字第
    1176號判決，判處有期徒刑3 月確定（惟不構成累犯），明
    知大陸地區人民非經主管機關許可不得進入臺灣地區，且不
    得使大陸地區人民非法進入臺灣地區，因貪圖充當假結婚之
    人頭可獲取人民幣7 萬元之利益，竟與陳源鐘（另行起訴）
    、真實姓名年籍不詳之大陸地區人民陳愛興（未經起訴）共
    同基於連續行使使公務員登載不實之公文書概括犯意聯絡及
    使大陸地區人民非法進入臺灣地區犯意聯絡，另與大陸地區
    人民邱宏坤（業經遣返）共同基於行使使公務員登載不實公
    文書概括犯意聯絡，並經由陳源鐘之安排於91年8 月22日與
    陳源鐘共同前往大陸，且再經由陳愛興介紹邱宏坤與甲○○
    認識，甲○○明知其與大陸人民邱宏坤並無結婚之真意，亦
    未曾公開舉行結婚儀式或宴請親友，雙方所締結者為不實之
    婚姻，仍於91年9 月2 日在大陸地區福建省福州市申請辦理
    結婚登記，並取得該市公證處所核發之（2002）榕公證內民
    字第7471號結婚證明1 份。嗣甲○○返臺後先於同年9 月18
    日持上開結婚證書向財團法人海峽交流基金會（下稱海基會
    ）辦理認證，而取得該基金會所核發之（91）南核字第0524
    6 號認證文書，於同年9 月26日，檢附上述文件，前往屏東
    縣潮州戶政事務所，填具結婚登記申請書，申請辦理結婚之
    戶籍登記，致使不知情之該管承辦戶籍登記之公務員經形式
    審查後將此虛偽婚姻不實事項登載於其職務上所掌，屬公文
    書之戶籍作業資料內，並據以核發甲○○與邱宏坤結婚之戶
    籍謄本，暨更換註記邱宏坤為配偶之新國民身分證予甲○○
    ，足生損害於戶政機關對於婚姻登記管理之正確性。其後，
    甲○○於同年9 月27日（起訴書誤載為92年6 月8 日），至
    屏東縣警察局朝州分局中山路派出所以配偶來臺探親之名義
    ，填寫「大陸地區人民進入臺灣地區保證書」，表明願意負
    擔大陸人民邱宏坤進入臺灣地區之保證責任，並行使上開戶
    籍謄本、國民身分證等公務員登載不實之文書，經派出所員
    警實質審查後簽註意見，而完成對保證明（有關於警察機關
    完成對保之部分，並不構成使公務員登載不實罪，詳如後述
    ）。嗣甲○○復於同年12月8 日（起訴書誤載為邱宏坤於92
    年8 月21日），委託不知情之蕭麗芳持前述不實之戶籍謄本
    、海基會認證書、大陸地區人民進入臺灣地區保證書等文件
    ，至內政部警政署入出境管理局（下稱境管局，96年1 月2
    日改制為「內政部入出國及移民署」）填具大陸地區人民進
    入臺灣旅行證申請書，申請大陸人民邱宏坤來臺之許可，而
    行使前述之不實戶籍謄本，經境管局不知情之承辦人員實質
    審查後未能發現有異，而於中華民國地區旅行證上以「探親
    」之事由，發給大陸地區人民邱宏坤入境許可，使邱宏坤得
    以形式上合法團聚之名義，於91年12月11日持上開旅行證，
    非法進入臺灣地區，後於92年8 月25日出境，又於92年8 月
    27日入境臺灣地區，於93年1 月8 日，為警循線查獲，嗣於
    93年1 月14日因非法工作遭遣返出境。
二、案經高雄市政府警察局三民第二分局報告臺灣高雄地方法院
    檢察署檢察官偵查起訴。
    理  由
一、本件被告甲○○所犯係死刑、無期徒刑或最輕本刑為3 年以
    上有期徒刑以外之罪，亦非屬臺灣高等法院管轄第一審之案
    件，其於準備程序中就被訴事實為有罪之陳述，經本院告知
    簡式審判程序之旨，並聽取當事人意見後，經本院合議庭依
    刑事訴訟法第273 條之1 第1 項規定裁定由受命法官獨任進
    行簡式審判程序。又簡式審判程序之證據調查，依刑事訴訟
    法第273 條之2 規定，不受同法第159 條第1 項審判外陳述
    排除之限制；再被告對於卷內各項證據亦不爭執證據能力，
    復無事證顯示有何違法取得或類此瑕疵之情，故卷內所列各
    項證據，自得作為證據，合先敘明。
二、上揭事實，業據被告甲○○迭於警詢（見潮警刑字第097000
    5994卷〈下稱A 卷〉卷第5 至9 頁）、偵訊（見97年度偵緝
    第843 號卷〈下稱B 卷〉第13至14頁）及本院訊問時坦承不
    諱，核與共犯陳源鐘於警詢、偵訊（見A 卷第4 至5 頁，B
    卷第14頁院卷第51頁）、邱宏坤於警詢（見高警三二分偵字
    第0096000897卷〈下稱C 卷〉第69頁）中坦承與甲○○共同
    前往大陸辦理假結婚、以探親名義來臺之情事之證述相符，
    並有大陸地區福建省福州市公證處核發之（2002）榕公證內
    民字第7471號結婚證明書影本、財團法人海峽交流基金會核
    發之（91）南核字第05246 號認證文書影本、結婚登記申請
    書與戶籍謄本，大陸地區人民進入臺灣地區保證書影本、大
    陸地區人民進入臺灣地區旅行證申請書影本、旅客出入境記
    錄查詢、大陸地區人民申請來臺查詢資料影本各1 份、被告
    甲○○之入出境資料（見A 卷第20頁）、共犯邱宏坤之入出
    境資料（見97年度審簡字第7318號卷第11頁），足見被告前
    開自白，核與客觀事實相符，堪予採信。是本件事證業臻明
    確，被告等犯行洵堪認定，應依法論科。
三、法律修正之比較及適用：
  (一)被告行為後，刑法業於94年2 月2 日修正公布，並於95年7
    月1 日施行。按行為後法律有變更者，適用行為時之法律，
    但行為後之法律有利於行為人者，適用最有利於行為人之法
    律，修正後刑法第2 條第1 項定有明文。而該條係規範行為
    後法律變更所生新舊法律比較適用之準據法，是刑法第2 條
    本身雖經修正，但該條文既屬適用法律之準據法，本身尚無
    比較新舊法之問題，應逕適用裁判時之刑法第2 條規定以決
    定適用之刑罰法律。另於比較時應就罪刑有關之共犯、未遂
    犯、想像競合犯、牽連犯、連續犯、結合犯，以及累犯加重
    、自首減輕暨其他法定加減原因（如身分加減）與加減比例
    等一切情形，本於統一性及整體性原則，綜其全部罪刑之結
    果而為比較，最高法院95年5 月23日刑事庭第8 次會議決議
    參照。經查：
    1.95年7 月1 日修正施行前刑法（以下簡稱修正前刑法）第
      28條共犯之規定：「二人以上共同『實施』犯罪之行為者
      ，皆為正犯。」修正後則規定：「二人以上共同『實行』
      犯罪之行為者，皆為正犯。」所謂「實行」係指犯罪行為
      人從事構成要件之行為，「實施」則涵蓋實行、陰謀、預
      備、著手概念在內，非僅侷限於直接從事犯罪構成要件之
      行為，因「實行」較「實施」之意涵範圍窄，抽象上以修
      正後之規定較有利於行為人。
    2.修正前刑法第55條後段牽連犯之規定，業於修正後刪除，
      此刪除雖非犯罪構成要件之變更，但依修正後規定，即應
      將各次犯行以數罪併合處罰，顯已影響行為人刑罰之法律
      效果，自屬法律有變更，比較修正前、後之刑法規定，應
      以修正前之規定對行為人較為有利。
    3.修正前刑法第56條連續犯之規定，業於修正後刪除，此刪
      除雖非犯罪構成要件之變更，但依修正後規定，即應將各
      次犯行以數罪併合處罰，顯已影響行為人刑罰之法律效果
      ，自屬法律有變更，比較修正前、後之刑法規定，應以修
      正前之規定對行為人較為有利。
    4.按本法總則於其他法律有刑罰或保安處分之規定者，亦適
      用之，刑法第11條前段訂有明文。是以，刑法總則之修正
      ，對於修正前臺灣地區與大陸地區人民關係條例第79條第
      1 項之規定，自亦適用之。查被告行為時之刑法第33條第
      5 款規定：「罰金：1 元以上。」，再依現行法規所定貨
      幣單位折算新臺幣條例第2 條規定折算為新臺幣後，為3
      元以上；而被告行為後，刑法第33條第5 款規定：「罰金
      ，新臺幣1,000 元以上，以百元計算之。」是依修正前之
      刑法第33條第5 款，修正前臺灣地區與大陸地區人民關係
      條例第79條第1 項及刑法第214 條之法定刑於罰金部分，
      其最低度為新臺幣3 元，而依修正後之規定，其最低度為
      新臺幣1,000 元，應以修正前之規定對行為人較為有利。
    5.修正前刑法第41條第1 項前段規定：「犯最重本刑為5 年
      以下有期徒刑以下之刑之罪，而受6 個月以下有期徒刑或
      拘役之宣告，因身體、教育、職業、家庭之關係或其他正
      當事由，執行顯有困難者，得以1 元以上3 元以下折算1
      日，易科罰金。」又被告行為時之易科罰金折算標準，修
      正前罰金罰鍰提高標準條例第2 條（現已刪除）規定，就
      其原定數額提高為100 倍折算1 日，則本件被告行為時之
      易科罰金折算標準，最高應以銀元300 元折算1 日，經折
      算為新臺幣後，應以新臺幣900 元折算為1 日。惟刑法修
      正後第41條第1 項前段則規定：「犯最重本刑為5 年以下
      有期徒刑以下之刑之罪，而受6 個月以下有期徒刑或拘役
      之宣告者，得以新臺幣1,000 元、2,000元或3000元折算1
      日，易科罰金。」比較修正前後之易科罰金折算標準，以
      95年7 月1 日修正公布施行前之規定，較有利於被告，則
      依刑法第2 條第1 項前段，自應適用修正前刑法第41條第
      1 項前段之規定，就被告所處有期徒刑定其易科罰金之折
      算標準。
    6.經綜合比較前述法律變更之結果後，因本件被告甲○○已
      參與實行行為，不論依修正前後之規定，均成立共同正犯
      ，而被告所為2 次行使使公務員登載不實公文書之犯行，
      及使大陸地區人民非法進入臺灣地區之犯行，如適用修正
      前刑法第56條、第55條規定，得依連續犯、牽連犯論以一
      罪（詳下述），倘適用修正後刑法之規定，則應分論併罰
      ，是修正後刑法並未對被告更為有利，故應依刑法第2條
      第1 項前段，一體適用修正前刑法之規定。
  (二)本件被告甲○○分別於91年9 月2 日與共犯邱宏坤在大陸地
    區完成公證結婚手續，而共犯邱宏坤等係於91年12月8 日非
    法進入臺灣地區；按行為後法律有變更者，適用行為時之法
    律。但行為後之法律有利於行為人者，適用最有利於行為人
    之法律，刑法第2 條第1 項定有明文，而臺灣地區與大陸地
    區人民關係條例已於92年10月29日修正公布（行政院92年12
    月29日院臺秘字第092006 9517 號令）其中第79條業於92年
    12月31日施行，修正前之原第79條第1 項規定：「違反第15
    條第1 款規定者，處5 年以下有期徒刑、拘役或科或併科新
    臺幣50萬元以下罰金。」；修正後之第79條第1 項規定：「
    違反第15條第1 款規定者，處1 年以上7 年以下有期徒刑，
    得併科新臺幣100 萬元以下罰金。」，依修正後之臺灣地區
    與大陸地區人民關係條例第79條第1 項之法定本刑顯重於修
    正前之同條第1 項之法定本刑，比較新舊法，以適用舊法較
    有利於被告3 人，自應適用92年10月29日修正前之臺灣地區
    與大陸地區人民關係條例上述之規定。
四、論罪科刑部分：
  (一)按錄音、錄影或電磁紀錄，藉機器或電腦之處理所顯示之聲
    音、影像或符號，足以為表示其用意之證明者，以文書論，
    刑法第220 條第2 項定有明文，上開犯罪事實欄戶政機關之
    公務員，登載不實之結婚事項，於其職務所掌之戶籍謄本電
    腦檔案記錄，係屬該管公務員職務上所掌之刑法第220 第2
    項規定以文書論之公文書。又按臺灣地區與大陸地區人民關
    係條例第79條對於違反同條例第15條第1 款所定不得使大陸
    地區人民非法進入臺灣地區之處罰，旨在防止大陸地區人民
    非法進入臺灣地區，以維護臺灣地區之安全與安定；所稱「
    非法」，自應從實質上之合法性予以判斷，凡評價上違反法
    秩序之方法，均屬「非法」。故在大陸地區通謀虛偽結婚，
    以不實之結婚證明辦理入境手續，憑以進入臺灣地區，其所
    持之入境許可文件雖係入出境主管機關所核發，形式上為合
    法，但因以虛偽方法而取得，即不具實質上之合法性，仍屬
    非法進入臺灣地區，是使大陸地區人民以假結婚真入境之脫
    法方式，進入臺灣地區者，即該當此罪（最高法院92年度臺
    上字第40號判決、94年度臺上字第1064號判決意旨參照）。
    ）。本件被告甲○○明知共犯邱宏坤係大陸地區人民，竟與
    之虛偽辦理結婚，並以此徒具合法外觀形式之不實結婚事項
    ，使上揭公務員登載於其職務上所掌之前述公文書上，復持
    以行使，並使大陸地區人民邱宏坤得以「團聚」之不實名義
    入境，而非法進入臺灣地區，是核被告所為，係犯修正前臺
    灣地區與大陸地區人民關係條例第79條第1 項、第15條第1
    款之使大陸地區人民非法進入臺灣地區罪，暨刑法第216 條
    、第214 條、第220 條第2 項之行使使公務員登載不實之文
    書罪。被告分別與共犯陳源鐘、共犯陳愛興就使大陸地區人
    民非法進入臺灣地區罪部分，有犯意聯絡，行為分擔，均為
    共同正犯；被告3 人分別與共犯陳源鐘、邱宏坤就行使使公
    務員登載不實公文書部分，亦有犯意聯絡，行為分擔，為共
    同正犯。（邱宏坤雖未參與有關戶籍謄本部分之行為，然假
    結婚方式之目的係使其能入境來臺，其自有將被告使公務員
    登載不實及行使使公務員登載不實之公文書之上開行為視為
    自己行為之意，至違反臺灣地區與大陸地區人民關係條例部
    分則不與之）。被告甲○○利用不知情之蕭麗芳於91年11月
    11日向境管局行使不實之公文書，係間接正犯。被告持上開
    不實戶籍謄本分向屏東縣政府警察局潮州分局中山路派出所
    及境管局填具相關保證書及申請書而申請大陸地區人民邱宏
    坤入臺，均係犯刑法第216 條、第214 條行使使公務員登載
    不實事項之文書罪，被告所犯使公務員登載不實之行為，為
    行使不實登載公文書之高度行為所吸收，不另論罪。被告先
    後向屏東縣政府警察局潮州分局中山路派出所、境管局行使
    使公務員登載不實文書犯行，時間緊接，犯罪構成要件相同
    ，顯係基於概括犯意反覆為之，為連續犯，應依修正前刑法
    第56條以一罪論，並加重其刑。且其等連續行使使公務員登
    載不實公文書罪，與修正前臺灣地區與大陸地區人民關係條
    例第79條第1 項之罪，有手段、目的之牽連犯關係，應依修
    正前刑法第55條之規定，從一重之修正前臺灣地區與大陸地
    區人民關係條例第79條第1 項規定處斷。爰審酌被告因經濟
    狀況欠佳，貪圖小利，而使大陸地區人民取得假身分非法方
    式入境，規避主管機關對於大陸地區人民入境之管制，影響
    臺灣地區就業市場及社會治安，所辦理之虛偽結婚登記，亦
    損害戶政機關對於婚姻登記管理之正確性，誠屬不該，惟念
    被告犯後尚知坦承犯行，深具悔意，態度良好，使大陸地區
    人民非法入境臺灣地區之人數各僅1 人，及其等生活狀況、
    智識程度等一切情狀，量處如主文所示之刑，並諭知易科罰
    金之折算標準。又按中華民國九十六年罪犯減刑條例自96年
    7 月16日施行，其第5 條規定：「本條例施行前，經通緝而
    未於中華民國96年12月31日以前自動歸案接受偵查、審判或
    執行者，不得依本條例減刑。」係指96年7 月16日上開條例
    施行前經通緝，而未於同年12月31日前自動歸案者，不得依
    該條例減刑；如係該條例施行後始行通緝者，不論是否自動
    歸案，均無上開不得減刑規定之適用（最高法院96年度台非
    字第332 號判決參照）。查被告前揭犯罪時間係在96年4 月
    24 日 以前，其前雖因畏罪經臺灣高雄地方法院檢察署於97
    年4 月1 日發佈通緝，同年4 月3 日經警緝獲到案，有通緝
    書、屏東縣政府警察局潮州分局通緝案件報告書在卷可憑，
    是本件被告係於中華民國九十六年罪犯減刑條例施行後始經
    通緝，依前揭說明，並無同條例第5 條不得減刑規定之適用
    ，復無同條例第3 條所列不得減刑之情形，應依中華民國九
    十六年罪犯減刑條例第2 條第1 項第3 款之規定，減其宣告
    刑期二分之一，並諭知易科罰金之折算標準。
五、公訴意旨另以：被告甲○○於91年9 月27日前往屏東縣政府
    警察局潮州分局中山路派出所，持屏東縣潮州鎮戶政事務所
    所核發之不實戶籍謄本，以邱宏坤配偶之身分，填寫「大陸
    地區人民進入臺灣地區保證書」，自任邱宏坤進入臺灣地區
    之保證人，使不知情之警員將甲○○與邱宏坤為夫妻之不實
    事項，登載於前開保證書之對保或證明機關（構）簽註意見
    欄內，足以生損害於警察機關對於大陸地區、臺灣地區人民
    婚姻狀況管理之正確性；又甲○○取得前揭登載不實之戶籍
    謄本及保證書後，即持向內政部警政署入出境管理局，以「
    團聚」之名義，填載大陸地區人民進入臺灣地區旅行證申請
    書，申請邱宏坤進以配偶身分來臺探親，致使內政部警政署
    入出境管理局承辦業務之該管公務員登載團聚之不實事項後
    核予中華民國旅行證之公文書各1 張，使邱宏坤得以探親名
    義，持該登載不實之旅行證之公文書，行使交付予機場之海
    關查核人員，以此方式非法進入臺灣地區，足以生損害於入
    出境管理局對於入出境管理之正確性，是被告上開行為亦均
    涉犯刑法第214 使公務員登載不實罪等語。惟按刑法第214
    條所謂使公務員登載不實事項於公文書罪，須一經他人之聲
    明或申報，公務員即有登載之義務，並依其所為之聲明或申
    報予以登載，而屬不實之事項者，始足構成，如其所為聲明
    或申報，公務員尚須為實質之審查，以判斷其真實與否，始
    得為一定之記載者，即非本罪所稱之使公務員登載不實，最
    高法院73年度臺上字第1710號判例著有明文。查依內政部於
    91年9 月11日修正發布之大陸地區人民進入臺灣地區許可辦
    法第15條規定：「大陸地區人民申請進入臺灣地區，除其他
    法規另有規定外，應依左列順序覓臺灣地區人民一人為保證
    人：一、配偶或直系血親。二、有能力保證之三親等內親屬
    。三、有正當職業之公民，其保證對象每年不得超過5 人。
    （第1 項）前項申請人有特殊情形，經主管機關同意者，得
    不受覓保證人順序之限制。（第2 項）保證人之保證書應送
    保證人戶籍地警察機關（構）辦理對保手續；保證人係服務
    於政府機關、公立學校、公營事業機構者，其保證書應蓋服
    務機關（構）、學校之印信，免辦理對保手續。（第3 項）
    」而戶籍地警察機關（構）辦理對保手續之意旨，乃因轄區
    派出所對於其轄區之人民較為瞭解，可確認保證人是否有能
    力履行保證責任，此由該條第3 項後段規定保證人係服務於
    政府機關、公立學校、公營事業機構者，其保證書應蓋服務
    機關（構）、學校之印信，因各該政府機關、公立學校、公
    營事業機構之人員，顯已具有一定程度之保證能力，故得免
    辦理對保手續，即可得知。復觀保證人填具「大陸地區人民
    進入臺灣地區保證書」至警察機關辦理對保手續，其對保之
    警察機關對保之內容為「一、經查保證人甲○○確實設籍並
    居住本轄，有能力履行保證責任。二、經詢保證人甲○○稱
    ：渠與被保人邱宏坤係夫妻關係，願意完全負起保證責任」
    ，有「大陸地區人民進入臺灣地區保證書」對保或證明機關
    （構）簽註意見欄內所載之對保事項在卷可稽。準此，對保
    機關對於保證人是否確實居住於對保機關之轄區，有無能力
    履行保證責任等事實，顯非形式上審查，而須經實質審核後
    始得確認；至經詢保證人陳稱與被保人之關係時，對保機關
    僅係記載保證人之陳述，並非以保證人之聲明即直接認定有
    該事實而予以記載，亦無使公務員登載不實之問題。揆諸前
    開說明，被告甲○○以不實之婚姻關係，保證大陸地區人民
    邱宏坤入境臺灣地區，既須經主管機關為實質審查以為確認
    ，縱主管機關疏於審查而為對保之證明，仍無使公務員登載
    不實之可言，尚不得以刑法第214 條之罪相繩。再按大陸地
    區人民申請進入臺灣地區，應具備入出境許可證申請書、大
    陸地區居民身分證、其他證照或足資證明身分文件影本及保
    證書等文件。又對於大陸地區人民申請進入臺灣地區而有許
    可辦法第17條所列各款情形之一者，得不予許可。而大陸地
    區人民申請進入臺灣地區，所檢附大陸地區製作之文書，主
    管機關得要求當事人送由行政院設立或指定之機構或委託之
    民間團體驗證。依上開許可辦法之規定可知，大陸地區人民
    若以探親（團聚）為由申請進入臺灣地區時，須檢具上開文
    件委託其在臺親屬，向主管機關即內政部所屬之境管機關申
    請許可，境管機關對於上開申請為許可與否之決定，自應本
    其職權而為審查，除審查該申請案件應備之文件是否齊全、
    有無按規定程序辦理（形式審查）外，並得審查該申請案件
    是否有上開許可辦法所列不予許可之情形，及該申請之大陸
    地區人民與被申請探親（團聚）之臺灣地區人民間是否具備
    一定親屬關係（實質審查），顯見境管機關（本件被告行為
    時之入出境管理局）對於大陸地區配偶申請來臺之審查，並
    非一經提出申請即概予准許，而係有實質審查之權限，其對
    於申請來臺之大陸地區人民所聲明已與臺灣地區人民結婚等
    事項，亦非一經聲明即有依該聲明予以登載之義務，雖承辦
    公務員疏未發覺有偽而誤予核發旅行證，亦難以刑法第214
    條使公務員登載不實罪責相繩。是上開二部分原均應諭知無
    罪，惟公訴人認此部分與前揭論罪科刑部分，有修正前刑法
    第56條連續犯規定之裁判上一罪關係，爰皆不另為無罪之諭
    知，附此敘明。
據上論斷，應依刑事訴訟法第273 條之1 、第299 條第1 項前段
，修正前臺灣地區與大陸地區人民關係條例第79條第1 項、第15
條第1 款，刑法第2 條第1 項前段、第11條前段、第216 條、第
214 條、第220 條第2 項，修正前刑法第28條、第55條、第56條
、第41條第1 項前段，修正前罰金罰鍰提高標準條例第2 條，刑
法施行法第1 條之1 第1 項、第2 項前段，中華民國九十六年罪
犯減刑條例第2 條第1 項第3 款、第7 條，判決如主文。
本案經檢察官潘國威到庭執行職務。
中    華    民    國    98    年    7     月    29    日
                  刑事第三庭  法  官  陳怡先
以上正本證明與原本無異。
如不服本判決應於收受判決後10日內向本院提出上訴書狀，並應
敘述具體理由；其未敘述上訴理由者，應於上訴期間屆滿後20日
內向本院補提理由書（均須按他造當事人之人數附繕本）「切勿
逕送上級法院」。
中    華    民    國    98    年    7     月    29    日
                              書記官  鍾小屏
附錄本案論罪科刑法條：
中華民國刑法第214條
（使公務員登載不實罪）
明知為不實之事項，而使公務員登載於職務上所掌之公文書，足
以生損害於公眾或他人者，處3 年以下有期徒刑、拘役或5 百元
以下罰金。
中華民國刑法第216條
（行使偽造變造或登載不實之文書罪）
行使第210 條至第215 條之文書者，依偽造、變造文書或登載不
實事項或使登載不實事項之規定處斷。
中華民國刑法第220 條（準文書）
在紙上或物品上之文字、符號、圖畫、照像，依習慣或特約，足
以為表示其用意之證明者，關於本章及本章以外各罪，以文書論
。
錄音、錄影或電磁紀錄，藉機器或電腦之處理所顯示之聲音、影
像或符號，足以為表示其用意之證明者，亦同。
修正前臺灣地區與大陸地區人民關係條例第15條（禁止行為）
下列行為不得為之：
一、使大陸地區人民非法進入臺灣地區。
二、明知臺灣地區人民未經許可，而招攬使之進入大陸地區。
三、使大陸地區人民在臺灣地區從事未經許可或與許可目的不符
之活動。
四、僱用或留用大陸地區人民在臺灣地區從事未經許可或與許可
範圍不符之工作。
五、居間介紹他人為前款之行為。
修正前臺灣地區與大陸地區人民關係條例第79條第1項(罰則)
違反第15條第1 款規定者，處5 年以下有期徒刑、拘役或科或或
併科新臺幣五十萬元以下罰金。


司法院資訊處製作；財團法人民間司法改革基金會備份。
